# 企业合并与租赁的例子

提问人：chenyiwei 时间：2012-03-16 20:08:05
回复 liubin988513 的帖子
1 、大致上可以这样理解，即把例题 16 中未来可享受的低于市场租金的利益的现值确认为一项无形资产，并从合并成本中扣除该无形资产的价值。实务中对此问题也要考虑其能否可靠计量，如果不能可靠计量，一般也不会单独确认一项无形资产的。
2 、这涉及到IFRS 3中对于取得的被购买方租赁的重新指定问题（中国准则下的解释 4 号第二条有所提及）。由于没有例题 16 中的无形资产因素，实际上就是取得了一项三年期的经营租赁租约，剩余三年内平均年租金为 1300 。

回答人：chenyiwei
回复 liubin988513 的帖子
1 、大致上可以这样理解，即把例题 16 中未来可享受的低于市场租金的利益的现值确认为一项无形资产，并从合并成本中扣除该无形资产的价值。实务中对此问题也要考虑其能否可靠计量，如果不能可靠计量，一般也不会单独确认一项无形资产的。
2 、这涉及到IFRS 3中对于取得的被购买方租赁的重新指定问题（中国准则下的解释 4 号第二条有所提及）。由于没有例题 16 中的无形资产因素，实际上就是取得了一项三年期的经营租赁租约，剩余三年内平均年租金为 1300 。